臺灣彰化地方法院刑事判決　　　　　　　　　　　　九十一年度訴字第一七六號
　　公　訴　人　臺灣彰化地方法院檢察署檢察官
　　被　　　告　甲○○
右列被告因違反毒品危害防制條例案件，經檢察官提起公訴（九十一年度毒偵字第一
五００、一七九二號），本院判決如左：
        主  文
甲○○連續施用第一級毒品，累犯，處有期徒刑拾月。
扣案之第一級毒品海洛因壹包（淨重零點壹伍公克）沒收銷燬之；注射針筒貳支及塑
膠鏟管壹支沒收。
        事  實
一、甲○○曾因違反肅清煙毒條例案件，經本院判處有期徒刑三年一月確定，入監服
    刑，後並獲假釋且付保護管束，於民國八十八年二月五日執行完畢。前因施用毒
    品案件，經依本院八十九年毒聲字第五九九四號裁定送觀察、勒戒後，認無繼續
    施用毒品傾向，並經台灣彰化地方法院檢察署檢察官於九十年三月五日以八十九
    年度毒偵字第五二０七號為不起訴處分確定。詎其不思悔改，復於五年內，復基
    於概括之犯意，自於九十一年三月間某日起，至九十一年七月十四日止，在彰化
    縣二林鎮東勢里中正巷一之三號住處等地，以將第一級毒品海洛因混加水，再以
    注射針筒施打於手臂靜脈方式，連續施用第一級毒品海洛因多次，平均施用時間
    不定。嗣其先於九十一年六月十一日上午十時二十分許，在彰化縣永靖鄉光雲村
    光雲巷，為警查獲，扣得其所有已供施用毒品所用之注射針筒一支及塑膠鏟管一
    支；後於九十一年七月十七日十四時三十分許，在彰化縣員林鎮○○里○○路與
    林森路口，為警查獲，並扣得其所有之海洛因一包（淨重０．一五公克）及已供
    其施用毒品所用之注射針筒一支。並經台灣彰化地方法院檢察署檢察官聲請本院
    以九十一年毒聲字第二０四三號裁定送台灣彰化看守所附設勒戒處所觀察、勒戒
    後，認有繼續施用毒品之頃向。
二、案經彰化縣警察局田中分局及員林分局報請台灣彰化地方法院檢察署檢察官偵查
    起訴。
        理  由
一、右揭犯罪事實，業據被告甲○○於偵審中，供承不諱，並有注射針筒二支、塑膠
    鏟管一支及海洛因一包扣案可稽，而該扣案之白色粉末，經送鑑驗，結果證係第
    一級毒品海洛因無訛，有法務部調查局鑑定通知書附卷足憑按，另被告二度度經
    警採集其尿液送驗，結果均呈嗎啡陽性反應，有彰化縣衛生局煙毒尿液檢驗成績
    書二紙在卷可稽。又被告前因施用毒品案件，經依本院八十九年毒聲字第五九九
    四號裁定送觀察、勒戒後，認無繼續施用毒品傾向，並經台灣彰化地方法院檢察
    署檢察官於九十年三月五日以八十九年度毒偵字第五二０七號為不起訴處分確定
    等情，有不起訴處分書一份及臺灣彰化地方法院檢察署刑案資料查註紀錄表在卷
    可按，其於五年內再犯毒品危害防制條例第十條第一項之施用第一級毒品罪，係
    屬二犯毒品危害防制條例第十條第一項之罪。其並經台灣彰化地方法院檢察署檢
    察官聲請本院以九十一年度毒聲字第二０四三號裁定送台灣彰化看守所附設勒戒
    處所觀察、勒戒後，認有繼續施用毒品之頃向，亦有台灣彰化看守所附設勒戒處
    所九十一年八月一日彰所戒字第０九一０００一八七三號函送之證明書一份附卷
    可參。綜上所述，本件事證業已明確，被告之犯行，洵堪認定。
二、核被告所為，係犯毒品危害防制條例第十條第一項之施用第一級毒品。其為供施
    用第一級毒品所持有該毒品之低度行為，已為施用之高度行為所吸收，不另論罪
    。又被告多次施用第一級毒品海洛因之行為，時間緊接，犯罪構成要件相同，顯
    係基於概括犯意為之，為連續犯，應依刑法第五十六條之規定論以一罪，並加重
    其刑。查被告曾因違反肅清煙毒條例案件，經本院判處有期徒刑三年一月確定，
    入監服刑，後並獲假釋且付保護管束，於八十八年二月五日執行完畢，業據被告
    供明復有台灣彰化地方法院檢察署刑案資料查註紀錄表乙份附卷足按，五年以內
    再犯本案有期徒刑以上之罪，係屬累犯，依法應遞予加重其刑。爰審酌被告前曾
    因施用毒品罪行，經觀察、勒戒，釋放後猶故態復萌，再施用毒品海洛因不輟，
    無視於毒品對於自身健康之戕害及國家對於杜絕毒品犯罪之禁令，實有不該，及
    被告目前在臺灣雲林監獄附設戒治所執行強制戒治，本於煙毒犯人亦為「病人」
    考量，其施以長時間之戒治處遇，與煙毒犯罪科以刑罰之「特別預防」機制，尚
    無不同，等一切情狀，量處主文所示之刑。扣案之海洛因一包係違禁物，且為第
    一級毒品，故依毒品危害防制條例第十八條第一項前段之規定，宣告沒收銷燬之
    ；另注射針筒二支及塑膠鏟管一支係被告所有，且已供其施用毒品犯罪所用之物
    ，業據其供明卷，故依法併予宣告沒收。
據上論斷，應依刑事訴訟法第二百九十九條第一項前段，毒品危害防制條例第十條第
一項、第十八條第一項前段，刑法第十一條前段、第五十六條、第四十七條、第三十
八條第一項二款，判決如主文。
本案經檢察官江孟芝到庭執行職務。
中    華    民    國      九十一      年      十      月      九        日
                                        臺灣彰化地方法院刑事第一庭
                                            法      官  洪  志  賢
右正本證明與原本無異。
如不服本判決，應於判決送達後十日內，向本院提出上訴狀（須附繕本）。
                                            法院書記官  洪  年  慶
中    華    民    國      九十一      年      十      月      十六      日
毒品危害防制條例第十條：
施用第一級毒品者，處六月以上五年以下有期徒刑。
施用第二級毒品者，處三年以下有期徒刑。
